【裁判字號】    91,易,4221
【裁判日期】    920113
【裁判案由】    竊盜
【裁判全文】
臺灣高雄地方法院刑事判決                      九十一年度易字第四二二一號
    公  訴  人  臺灣高雄地方法院檢察署檢察官
    被      告  甲○○  男  三.
右列被告因竊盜案件，經檢察官提起公訴（九十一年度偵字第二二五五一號），本院
判決如左：
    主  文
甲○○無罪。
    理  由
一、公訴意旨略以：被告甲○○意圖為自己不法之所有，於民國九十一年十月九日十
    三時十分許，趁無人注意之際，在被害人乙○○位於高雄市○○區○○街五０巷
    三六號住處前，竊取被害人所有置放於上開地點騎樓前之白鐵管五支，得手後，
    前往高雄市苓雅區○○○路六一號處，將該五支白鐵管，以新台幣七十元代價，
    賣與舊物收購商黃德南等情。因認被告涉犯刑法第三百二十條第一項竊盜罪等語
    。
二、按犯罪事實應依證據認定之，無證據不得推定其犯罪事實；又不能證明被告犯罪
    者，應諭知無罪之判決，刑事訴訟法第一百五十四條、第三百零一條第一項前段
    分別定有明文。再認定被告有罪之事實，應憑證據，如未能發現相當之證據，或
    證據不足以證明，自不能以推測或擬制之方法，以為裁判之基礎；且認定犯罪事
    實所憑之證據，其為訴訟上之證明，須達於通常一般人均不致有所懷疑，而得確
    信其為真實之程度者，始得據為有罪之認定，倘其證明尚未達到此一程度而有合
    理之懷疑存在時，尚難為有罪之認定基礎；苟積極證據不足以為不利於被告事實
    之認定，即應為有利於被告之認定，更不必有何有利之證據（最高法院三十年上
    字第八一六號、四十年台上字第八六號、七十六年台上字第四九八六號判例參照
    ）。另物權，除法律另有規定外，因拋棄而消滅；而刑法上之竊盜罪，以意圖為
    自己或第三人不法之所有，竊取他人之動產為成立要件，若所取得之物，係他人
    拋棄之無主物，已非他人所有之動產，即與竊盜罪之構成要件不合。
三、公訴人認被告涉犯刑法第三百二十條第一項竊盜罪嫌。無非係以被告未經同意，
    擅自竊取被害人乙○○所有白鐵管五支，資為論罪依據。訊據被告坦承取走上開
    水管之事實，惟堅決否認有何竊盜犯行，辯稱：伊以為該白鐵管係別人不要之東
    西，故才撿拾賣錢等語。經查：被害人乙○○於本院證稱：該白鐵管係不要之東
    西，但被告於本件案發前一星期內之某日，曾竊取其所有不鏽鋼新品二支（固定
    門框用），伊係針對該部分等語綦詳（詳本院九十一年十二月三十日審判筆錄）
    ，核與被告所辯相符。準此，因被告取得之物，係他人拋棄之無主物，已非他人
    所有之動產，依前開二之說明，與竊盜罪之構成要件尚有不合。
四、綜上，被告並無公訴人所指之犯行。此外，復查無其他積極證據足證被告有何竊
    盜犯嫌，不能證明其犯罪，依法應為無罪之諭知。
五、至被告於本件案發前一星期內之某日，曾竊取其所有不鏽鋼新品二支之事實，因
    與本件並無裁判上一罪之關係，自應由檢察官另行偵結，附此敘明。
據上論斷，應依刑事訴訟法第三百零一條第一項前段，判決如主文。
中      華      民      國      九十二      年      一      月  十三    日
                                  臺灣高雄地方法院刑事第一庭
                                      法  官  方  百  正
右正本證明與原本無異。
如不服本判決，應於判決送達後十日內，向本院提出上訴狀。
                                      書記官  張  金  蘭
中    華    民    國      九十二      年      一      月      十五      日


司法院資訊處製作；財團法人民間司法改革基金會備份。
